臺灣臺東地方法院刑事判決
110年度金訴字第10號
公  訴  人  臺灣臺東地方檢察署檢察官
被      告  鄒沂岑



選任辯護人  李容嘉律師(法律扶助)    
上列被告因詐欺等案件，經檢察官提起公訴（110年度偵字第4號
）後，於本院審理程序進行中，被告先就被訴事實為有罪之陳述
，經檢察官聲請改依協商程序而為判決，本院進行協商程序，判
決如下：      
    主      文
鄒沂岑幫助犯洗錢防制法第十四條第一項之洗錢罪，處有期徒刑
貳月，併科罰金新臺幣貳仟元，罰金如易服勞役，以新臺幣壹仟
元折算壹日；緩刑貳年，並應依如附表二所示之內容給付新臺幣
貳萬元。　　
    事實及理由
一、本件犯罪事實及證據，除下列事項外，餘均同於檢察官起訴
    書之記載，茲均引用之（如附件）：
（一）犯罪事實欄之附表更正記載如附表一所示。
（二）證據清單部分應補充被告鄒沂岑於本院審理時之自白。
二、本件經檢察官與被告於審判外達成協商之合意且被告已認罪
    ，其合意內容為：被告幫助犯洗錢防制法第14條第1項之洗
    錢罪，願受科刑之範圍為有期徒刑2月，併科罰金新臺幣（
    下同）2,000元，罰金如易服勞役，以1,000元折算1日。緩
    刑2年，並應依今日調解程序筆錄（按：即110年度附民字第
    149號之110年11月3日調解程序筆錄；本院卷第103至104頁
    ）向告訴人王淇函給付。經查，上開協商合意並無刑事訴訟
    法第455條之4第1項所列情形之一，檢察官聲請改依協商程
    序而為判決，本院爰不經言詞辯論，於協商合意範圍內為協
    商判決，合予敘明。
三、應適用之法條：刑事訴訟法第455條之2第1項、第455條之4
    第2項、第455條之8、第454條第2項，洗錢防制法第2條第2
    款、第14條第1項、第3項、第16條第2項，刑法第11條、第3
    39條第1項、第30條第1項前段、第2項、第55條前段、第42
    條第3項前段、第74條第1項第1款、第2項第3款，刑法施行
    法第1條之1第1項。
四、本判決除有刑事訴訟法第455條之4第1項第1款、第2款、第4
      款、第6款、第7款所定情形之一，或違反同條第2項之規
      定者外，檢察官與被告均不得上訴。
五、如有前項得上訴之情形，得自收受判決送達之日起20日內，
    向本院提出上訴書狀，上訴於第二審法院。
本案經檢察官林靖蓉提起公訴，檢察官馮興儒到庭執行職務。
中　　華　　民　　國　　110 　年　　11　　月　 29 　　日
                  刑事第一庭審判長法  官  邱奕智
  　　　　　　　　　　　　　      法  官  陳偉達
  　　　　　　　　　　　　　      法  官  施伊玶
以上正本證明與原本無異。
本件不得上訴。但有刑事訴訟法第455條之4第1項第1款、第2款
、第4款、第6款、第7款所定情形，或協商判決違反同條第2項之
規定者，應於收受送達後20日內向本院提出上訴書狀，並應敘述
具體理由；如未敘述上訴理由者，應於上訴期間屆滿後20日內向
本院補提理由書（均須按他造當事人之人數附繕本）「切勿逕送
上級法院」。
　　　　　　　　　　　　　　　    書記官  劉嘉綸
中　　華　　民　　國　　110 　年　　11　　月　　29　　日

附錄論罪科刑法條：
洗錢防制法第14條
有第2條各款所列洗錢行為者，處7年以下有期徒刑，併科新臺幣
500萬元以下罰金。
前項之未遂犯罰之。
前2項情形，不得科以超過其特定犯罪所定最重本刑之刑。
中華民國刑法第339條
意圖為自己或第三人不法之所有，以詐術使人將本人或第三人之
物交付者，處5年以下有期徒刑、拘役或科或併科50萬元以下罰
金。
以前項方法得財產上不法之利益或使第三人得之者，亦同。
前2項之未遂犯罰之。

附表一：　
編號 匯款時間 告訴人匯款 方式 告訴人匯款地點 匯款金額(新臺幣)  1 109年10月28日18時47分許 轉存   台南市○○區○○路000號之臺灣銀行永康分行 2萬9,985元 2 109年10月28日19時4分許  台南市○○區○○路000○0號之彰化銀行中華路分行 3萬元 3 109年10月28日19時6分許 無摺 存款  2萬元 
　　　
附表二： 
給付對象 給付金額 給付內容 王淇函 貳萬元 鄒沂岑應給付王淇函新臺幣貳萬元。給付方式為於民國一一一年一月三十一日前匯款至中國信託銀行永康分行（戶名王淇函，帳號000000000000號）帳戶。 
附件：
臺灣臺東地方檢察署檢察官起訴書
                                        110年度偵字第4號
　　被　　　告　鄒沂岑　女　28歲（民國00年00月0日生）
　　　　　　　　　　　　住臺東縣○○鄉○○村○○00○0號
　　　　　　　　　　　　居臺東縣○○市○○路0段00號
　　　　　　　　　　　　國民身分證統一編號：Z000000000號
上列被告因詐欺案件，已經偵查終結，認應提起公訴，茲將犯罪
事實及證據並所犯法條分敘如下：
　　　　犯罪事實
一、鄒沂岑可預見任意提供自己在金融機構開設之帳戶提款卡、密
    碼供他人使用，該人可能以該帳戶作為實施詐欺取財等犯罪
    之工具，亦可能為他人做為隱匿犯罪所得之來源、去向、所在
    、所有權、處分權之工具，竟於不違背其本意之情形下，仍
    基於幫助詐欺取財及洗錢之不確定故意，於民國109年10月18
    前之不詳時間，在不詳地點，將其名下所有之彰化商業銀行
    帳戶000-00000000000000號帳戶（下稱彰銀帳戶）之提款卡
    ，利用統一便利超商店到店服務，寄予在通訊軟體LINE上化
    名「雅芳」之詐騙集團成員所指定之收件人，並於寄出提款
    卡前，依「雅芳」之指示更改提款卡密碼。嗣該詐欺集團成
    員取得上開彰銀帳戶之提款卡後，即意圖自己不法之所有，
    基於詐欺取財之犯意，於109年10月28日17時13分許，佯為
    網路購物之客服人員、台北富邦銀行客服人員，對王淇函謊
    稱因系統疏失致誤下多筆訂單，需依指示操作ATM以解除設
    定等語，致王淇函陷於錯誤，而於附表所示時間、地點，匯
    款附表所示金額，至鄒沂岑之上開彰銀帳戶內，旋遭詐騙集
    團成員提領一空。
二、案經王淇函訴由臺東縣警察局關山分局報告偵辦。
　　　　證據並所犯法條
一、證據清單及待證事實：
編號 證據名稱 待證事實 1 被告鄒沂岑於警詢及偵查中之供述 1.證明上開彰銀帳戶為被告所有，且其於109年10月初，依LINE暱稱「雅芳」之指示，將提款卡密碼改為「雅芳」指定之密碼後，將上開彰銀帳戶之提款卡，使用統一便利超商之店到店服務，寄給「雅芳」指定之收件者之事實。 2.證明被告所寄出之彰銀帳戶，並非其平常使用之金融帳戶，且寄出給詐騙集團前，上開帳戶內已無存款之事實，以佐證被告主觀上具有幫助詐欺及洗錢之不確定故意。 3.證明被告知悉應徵工作並無須將帳戶之提款卡及密碼提供給雇主之事實，以佐證被告因求職之故，將其甚少使用之彰銀帳戶寄予「雅芳」，主觀上具有幫助詐欺及洗錢之不確定故意。 2 證人即告訴人王淇函於警詢之指述 證明告訴人因遭詐騙集團成員詐騙，而分別於附表所示時間、地點，匯款附表所示金額至被告上開彰銀帳戶之事實。 3 彰化商業銀行股份有限公司作業處109年11月24日彰作管字第109200009903號函暨所附被告彰銀帳戶之交易明細、彰化商業銀行新營分行110年3月4日彰新營字第00000000A號函暨交易明細紀錄各1份   1.證明被告將上開彰銀帳戶交寄給詐騙集團成員前，帳戶內存款為74元之事實，以佐證被告主觀上具有幫助詐欺及洗錢之不確定故意。 2.證明告訴人確實於附表所示時間，將附表所示金額，匯入被告上開彰銀帳戶之事實。 4 被告提供之「雅芳」LINE個人資訊截圖照片1張 佐證被告係將其提款卡、密碼交寄予「雅芳」之事實。 5 臺南市政府警察局永康分局永信派出所受理各類案件紀錄表、內政部警政署反詐騙諮詢專線紀錄表、告訴人之臺灣銀行帳戶存摺封面及內頁影本各1份、交易明細3紙 佐證告訴人遭詐騙經過之全部犯罪事實。 
二、核被告所為，係違反洗錢防制法第2條第2款而犯同法第14條
    第1項之洗錢罪嫌及刑法第30條第1項、第339條第1項之幫助
    詐欺取財罪嫌。被告以一提供金融帳戶之行為，同時涉犯上開
    2罪名，為想像競合犯，請依刑法第55條規定，從一重之幫
    助洗錢罪處斷。
三、依刑事訴訟法第251條第1項提起公訴。
　　此　致
臺灣臺東地方法院
中　　華　　民　　國　 110　　年　 3 　  月　　24　　日
　　　　　　　　　　　　　    檢　察　官　林靖蓉
本件正本證明與原本無異
中　　華　　民　　國　 110 　 年　 3 　　月　　31 　 日
        　　　　　　　　　　　書  記  官  張秀凰
附錄本案所犯法條全文
中華民國刑法第339條
（普通詐欺罪）
意圖為自己或第三人不法之所有，以詐術使人將本人或第三人之
物交付者，處 5 年以下有期徒刑、拘役或科或併科 50 萬元以
下罰金。
以前項方法得財產上不法之利益或使第三人得之者，亦同。
前二項之未遂犯罰之。

洗錢防制法第2條
本法所稱洗錢，指下列行為：
一、意圖掩飾或隱匿特定犯罪所得來源，或使他人逃避刑事追訴
    ，而移轉或變更特定犯罪所得。
二、掩飾或隱匿特定犯罪所得之本質、來源、去向、所在、所有
    權、處分權或其他權益者。
三、收受、持有或使用他人之特定犯罪所得。

洗錢防制法第14條
有第二條各款所列洗錢行為者，處 7 年以下有期徒刑，併科新
臺幣 5 百萬元以下罰金。
前項之未遂犯罰之。
前二項情形，不得科以超過其特定犯罪所定最重本刑之刑。

中華民國刑法第30條
（幫助犯及其處罰）
幫助他人實行犯罪行為者，為幫助犯。雖他人不知幫助之情者，
亦同。
幫助犯之處罰，得按正犯之刑減輕之。
　
編號 匯款時間 告訴人匯款方式 告訴人匯款地點 匯款金額(新臺幣)  1 109年10月28日18時47分許 無摺存款 台南市○○區○○路000號之臺灣銀行永康分行 3萬元 2 109年10月28日19時4分許   3萬元 3 109年10月28日19時6分許  台南市○○區○○路000○0號之彰化銀行中華路分行 2萬元